# 金融资产转回

提问人：jangyanbo 时间：2019-09-28 02:41:40
陈老师好！关于金融资产转回的会计事项向您请教
1 、按照 12 个月或者整个存续期减值的最大转回金额是否是之前已经计提的各种减值准备类的余额？
2 、已经发生减值的（不是购买或者原生的）是否转回的最大金额亦为是否是之前已经计提的各种减值准备类的余额？
3 、购买的或者是原生的已发生金融资产减值准备转回的最大金额是否是在初始确认世界利率时估计的金额加上后续新增计提的合计？
4 、未发生减值的金融资产 12 个月可以与整个存续期进行互转。已经发生减值的（不是购买或者原生的）可不可以转回按照 12 个月的期限计提减值呢？

回答人：chenyiwei
1 、 2 、 3 、是。
4 、不可以。已发生减值的金融资产（即，已经进入第三阶段的）不能再转回第一阶段和第二阶段。